---
title : " Atividade Avaliativa I "
author : "edivan dos santos do rosaro"
date : " Estat 2021.1"
output: github_document
---

```{r setup, include=FALSE}
knitr::opts_chunk$set(echo = TRUE)
library(tidyverse)

frango_dieta <- read_csv("dados/brutos/frango_dieta.csv")
View(frango_dieta)

dados_co2 <- read_csv("dados/brutos/dados_co2.csv")
View(dados_co2)

```

*Questão 01*

*(a)* O erro dele é que o mesmo considerou a mala mais pesada sendo a que representa o valor do quartis superior e a análise que pelo boxplot existem malas mais pesadas entre esse quartil e o limite superior (29kg), onde está localizado 25% da amostra. Portanto, 23kg não representa a mala mais pesada da distribuição.

*(b)* A mediana é representada pelo segundo quartil, assim, o seu valor é de 17kg

*(c)* A distância interquartílica é a diferença entre o quartil superior pelo quartil inferior, assim, a distância seria 23 - 10 = 13.

*(d)* A quantidade de malas presente entre 5kg e 10kg está no primeiro quartil que corresponde a 25% do total da amostra, assim, corresponderia a 25% de 240 malas, ou seja, 60 malas.

*Questão 2*

A soma de todas as médias dos 30 alunos, multiplicando 30 pela média aritmética das notas, ou seja, 6.40 encontrando como resultado 192. Da mesma forma, obtive a soma total das médias dos outros 50 alunos da outra turma, multiplicando o total de alunos (50) por 5,20 tendo como total 260. Feito isso, somei a soma total das médias das duas turma (192 + 260 = 452) e dividi por 80 (total de alunos correspondentes as duas turmas) (452/80) . Assim, obtive que a média aritmética dos 80 alunos é (a) 5,65

*Questão 3* 

```{r}
X  <- c ( 68 , 70 , 72 , 58 , 90 , 110 , 68 , 70 , 72 , 80 , 80 , 67 , 90 , 94 , 100 , 80 , 75 , 79 , 84 , 90 )
```

*(b)*  Média = 79,85;
Primeiro quartil = 70,0;
Mediana = 79,5;
Quartil Terceiro = 90;
Desvio padrão = 12.78681
Para encontrar essa resposta, utilizei os seguintes códigos

```{r}
mean ( X )

quantile ( X )

median ( X )

sd ( X )
```

*(c)*  No histograma, é possível perceber uma certa assimetria entre os valores, por isso que a mediana representa a melhor medida central do conjunto de dados.

*Questão 04* 
*(a)* Importei o dataset para o Rstudio com o seguinte código

```{r}
frango_dieta <- read_csv("dados/brutos/frango_dieta.csv") 

```


Ao analisar o conjunto de dados foi possível identificar que cada coluna representa uma variável (peso, tempo, frango, dieta), cada linha apresentava sobre as variáveis e cada célula apresentava uma única observação, logo, este dataset está organizado na forma tidy

*(b)* Usando o código


```{r}
mean(frango_dieta$peso )
```

Encontrei que a média do peso dos fragos é 121.8183

*(c)* Usando o código

```{r}
sd(frango_dieta$peso )

```

Encontrei como desvio padrão o valor 71.07196

*(d)* A variável peso é quantitativa contínua.
A variável tempo é quantitativa discreta
A variável é frango qualitativa nominal
A variável dieta é qualitativa nominal

*Questão 5* Rodando o seguinte código

```{r}
N <- 1000
x <- rnbinom(N, 4, .5)
hist(
x,
xlim = c(min(x), max(x)),
probability = T,
nclass = max(x) - min(x) + 1,
col = 'lightblue', xlab = ' ', ylab = ' ', axes = F,
main = 'Positive Skewed'
)
lines(density(x, bw = 1), col = 'red', lwd = 3)

```

Analisando esse gráfico, é possível perceber que a disposição dos valores é assimétrica, logo, a mediana é a melhor medida central para representar esses dados.

*Questao 06* 

vaos tentar--

